臺灣高雄地方法院民事裁定　　　　　　　　　　　　　九十三年度再易字第四二號
　　再審聲請人　乙○○
　　再審相對人　甲○○
　　　　　　　　丙○○
右當事人間給付利息等事件，對於民國九十三年十一月十一日本院九十三年度再易字
第十三號第二審確定裁定聲請再審，本院裁定如下：
    主      文
再審之聲請駁回。
再審程序費用由再審聲請人負擔。
    理      由
一、再審聲請意旨略以：本院九十三年再易字第十三號裁定以再審聲請人提起再審之
    訴已逾三十日不變期間而駁回，有違民事訴訟法第五百條第三項規定；又再審相
    對人二人違法侵吞再審聲請人新台幣（下同）十三萬六千五百元，依民法第一百
    七十九條規定，自應返還所受利益予再審聲請人，本院八十八年雄簡字第一五二
    ０號民事判決認定業務金為發給業務員之金，顯有誤判，按所謂業務金本
    為再審聲請人轉為二年期之定期金，六分利息，另發金二分及專員一分一
　　，原再審裁定不當誤判，屬適用法規顯有錯誤，且再審聲請人合法抗告仍遭駁回
　  抗告，依民事訴訟法（誤為民法）第四百九十六條、第四百六十八條規定，請求
    廢棄原裁定等語。並聲明：(一)原判決不利之廢棄。(二)再審相對人應給付再審聲請
    人十三萬六千五百元及自民國七十八年十月二十日起至清償日止，按當時中央銀
    行周年利率百分之九計算之利息及損害賠償。(三)程序費用及裁判費和其他一切費
    用由再審相對人負擔，再審聲請人願供擔保請准宣告假執行。
二、按再審之訴，應於三十日之不變期間內提起。前項期間，自判決確定時起算，判
    決於送達前確定者，自送達時起算；其再審之理由發生或知悉在後者，均自知悉
    時起算。但自判決確定後已逾五年者，不得提起。民事訴訟法第五百條第一項、
    第二項所明定。又裁定已經確定，而有第四百九十六條第一項或第四百九十七條
    之情形者，得準用本編之規定，聲請再審，民事訴訟法第五百零七條亦規定甚明
    。經查，本院受理九十三年再易字第十三號再審事件，因再審聲請人於九十三年
    七月二十二日準備程序陳明係針對八十八年雄簡字第一五二０號民事判決提起再
    審，而非對該事件之二審判決為再審，本院因而以前開民事判決已經再審聲請人
    提起上訴，並經八十九年簡上字第一０二號民事判決駁回上訴始告確定，原第一
    審判決並非確定判決，不能對之提起再審之訴，另就再審聲請人主張之九十三年
    聲字第五五號民事裁定因與再審聲請人提起再審請求之事由、所述事實無關，顯
    非再審聲請人提起再審之事件，及再審聲請人未具體指摘原確定判決有何適用法
    規顯有錯誤之法定再審事由，亦未表明其遵守不變期間之證據，且再審聲請人於
    該判決確定後，逾法定三十日之不變期間始提起再審之訴，亦未明何知悉在後
    之事由等，因而認定再審聲請人提起再審之訴為不合法等情，業經本院依職權調
    取該案全卷查證明確，則該裁定並無適用法規顯有錯誤之情形。另再審聲請人雖
    主張本院八十八年雄簡字第一五二０號判決駁回其請求部分顯有適用法規不當之
    情形，惟本件係就九十三年再易字第十三號裁定是否有再審情事為審酌，與八十
    八年雄簡字第一五二０號判決是否得再審無涉，再審聲請人應就九十三年再易字
    第十三號裁定是否有再審事由為主張，然此裁定並無再審事由，業如前述，況前
    開八十八年雄簡字第一五二０號判決並非確定判決，不得提起再審之訴，亦如前
    述；故再審聲請人所主張之再審事由，尚難認有符合民事訴訟法第四百九十六條
    第一項第一款之情形，是再審聲請人提起本件再審之聲請，為無理由，應予駁回
    。
三、依民事訴訟法第五百零七條、第五百零五條、第五百零二條、第九十五條、第七
    十八條，裁定如主文。
中　　　華　　　民　　　國　　九十四　　年　　　一　　　月　　二十四  　日
　　　　　　　　　　　　　　　　　　　　　　民事第一庭
                                            審判長法官  沈建興
                                            法      官  洪珮婷
                                            法      官  林玉心
正本係照原本作成。
不得抗告。
中　　　華　　　民　　　國　　九十四　　年　　　一　　　月　　二十四  　日
                                            法院書記官 陳家宏
